【裁判字號】    92,易,144
【裁判日期】    920227
【裁判案由】    贓物
【裁判全文】
臺灣高雄地方法院刑事判決                          九十二年度易字第一四四號
    公  訴  人  臺灣高雄地方法院檢察署檢察官
    被      告  乙○○
右列被告因贓物案件，經檢察官提起公訴（九十一年度偵字第二二二二八號），本院
判決如左：
    主  文
乙○○收受贓物，累犯，處有期徒刑肆月，如易科罰金，以佰元折算壹日。
    事  實
一、乙○○曾於民國八十四年間，因違反肅清煙毒條例案件，經本院判處有期徒刑三
    年一月確定，並於八十七年八月十三日執行完畢，仍不知悔改，明知姓名年籍不
    詳綽號「阿民」之男子所持有之車牌號碼ＺＦＴ─五七五號之輕型機車，並無行
    車執照等證件（車牌號碼ＺＦＴ─五七五號之輕型機車為甲○○所有，於九十一
    年九月十七日上午七時許，在高雄縣鳥松鄉○○路澄清湖大門前遭竊），為來路
    不明之贓車，竟仍於九十一年十月五日下午三時許，在高雄縣鳥松鄉與仁武鄉交
    界處之「仁慈公園」內收受騎用之。嗣於九十一年十月六日下午四時三十分許，
    乙○○駕駛該輕型機車行經高雄縣鳥松鄉○○路澄清湖公園前為警查獲。
二、案經高雄縣警察局仁武分局報請臺灣高雄地方法院檢察署檢察官偵查起訴。
    理  由
一、訊之被告乙○○固坦承於右開時、地向綽號「阿民」姓名年籍不詳之男子收受上
    開機車之事實不諱，惟辯稱：不知該車為贓物，車子很舊了云云。經查，車牌號
    碼ＺＦＴ─五七五號之機車，為甲○○所有，於九十一年九月十七日上午七時許
    ，在高雄縣鳥松鄉○○路澄清湖大門前所失竊，業據甲○○於警訊證述在卷，復
    有高雄縣警察局車輛協尋尋獲電腦輸入單、行車執照、贓物認領保管單各一份附
    於警卷可稽，是該機車為贓物無訛。次查，被告於警偵訊及本院審理中亦陳稱不
    知綽號「阿民」之男子姓名及地址，於收受該機車時亦未取得機車之行車執照等
    證件，復未約定何時返還該車等情，是依上開情況，足認被告已懷疑該車為贓物
    而為猶收受之無疑。按每部機車均有行車執照，用以記載機車所有人及該車之基
    本資料，被告係成年人，自應知悉機車需有行車執照作為車輛來源證明，被告於
    收受該機車時，未詢問車輛之來源，亦未請求交付該機車之行車執照，再參酌被
    告既不知綽號「阿民」之真實姓名、年籍、住所，亦未約定如何返還機車，且該
    機車係八十四年十一月出廠，有行車執照影本附警卷可按，並非老舊之機車，衡
    之一般騎乘機車者之社會經驗，均會質疑該機車係來源不明之贓車，被告豈有不
    知該機車係來源不明贓物之理！被告辯稱於收受時不知該機車係屬贓車云云，顯
    係卸責之詞，不足採信。本件罪證明確，被告之犯行堪以認定。
二、核被告乙○○所為，係犯刑法第三百四十九條第一項之收受贓物罪。被告曾於八
    十四年間，因違反肅清煙毒條例案件，經本院判處有期徒刑三年一月確定，並於
    八十七年八月十三日執行完畢之事實，有臺灣高等法院被告全國前案紀錄表及臺
    灣高雄地方法院檢察署刑案資料查註紀錄表各一份在卷可稽，其於刑之執行完畢
    五年以內再犯本件有期徒刑以上之罪，為累犯，依刑法第四十七條規定加重其刑
    。審酌被告收受贓物，助長竊盜犯行，使被害人難以取回遭竊之物品，犯後坦承
    部分犯行，態度尚佳，被害人甲○○之機車業已領回，所受損害不大等一切情狀
    ，量處如主文所示之刑，並諭知易科罰金之標準。
據上論斷，應依刑事訴訟法第二百九十九條第一項前段，刑法第三百四十九條第一項
第四十七條、第四十一條第一項前段，罰金罰鍰提高標準條例第一條前段、第二條，
判決如主文。
本案經檢察官劉河山到庭執行職務。
中      華      民      國    九十二    年      二      月    二十七    日
                                  臺灣高雄地方法院刑事庭
                                      法  官    涂裕洪
右正本證明與原本無異。
如不服本判決，應於判決送達後十日內，向本院提出上訴狀。
                                      書記官    賴佳慧
中    華    民    國      九十二     年      三     月      五      日
本案論罪科刑法條：
刑法第三百四十九條第一項：
收受贓物者，處三年以下有期徒刑、拘役或五百元以下罰金。


司法院資訊處製作；財團法人民間司法改革基金會備份。
